---
title: "SOC4001 Procesamiento avanzado de bases de datos en R"
author: "Tarea 4"
output:
  html_document:
    df_print: paged
  pdf_document: default
---

Ponderación: 12% de la nota final del curso

Formato: Desarrollar esta tarea en un RScript, agregando comentarios cuando sea necesario. 


## Instrucciones:

Usa el siguiente cógigo para cargar la base de datos sobre Covid-19 usados en clase:


```{r, message=FALSE, warning=FALSE}
library("tidyverse")
library("wesanderson")
library("cowplot")
library("lubridate")
library("viridis")
library("ggdark")


path <- url("https://raw.githubusercontent.com/mebucca/dar_soc4001/master/slides/class_12/covid_data.csv")
# leer archivo csv
covid_data <- read_delim(path, delim=";")
```

Referencia: Hasell, J., Mathieu, E., Beltekian, D. et al. A cross-country database of COVID-19 testing. Sci Data 7, 345 (2020). https://doi.org/10.1038/s41597-020-00688-8 y utilizad

Los datos deben verse así:

```{r, echo=F}
covid_data  %>% str()
```

## Ejercicio

Produce un gráfico lo más parecido posible a la figura mostrada a continuación. Usa un `theme` y una paleta de colores de tu preferencia.

Pista: mi paleta de colores está definida por la siguiente linea de código: `scale_color_viridis(trans = "date", option = "plasma")` y mi theme es `dark_theme_gray()`, del paquete `library("ggdark")`. Ambos ejes están graficados en escala log10.


```{r, echo=FALSE, message=F,warning=F}
plot <- covid_data  %>% filter(continent=="Europe") %>%
  ggplot(aes(x=new_cases_smoothed_per_million, y=new_deaths_smoothed_per_million, colour=date)) + 
  geom_point(alpha=0.1) +
  scale_x_log10() +  scale_y_log10() +
  dark_theme_gray() +
  scale_color_viridis(trans = "date", option = "plasma") +
  labs(x="New cases smoothed per million", y="New deaths smoothed per million", title="Covid-19 in Europe")

print(plot)
```
